# 母公司计提长投减值（求助陈版主）

提问人：dfcw 时间：2016-11-01 21:00:40
母公司计提子公司长期股权投资减值是以子公司的合并报表为依据呢还是以子公司本身为计提依据呢？相关的理论依据有哪些？

回答人：chenyiwei
减值测试的对象是资产组而不是法人，并且子公司自身的子公司、合营企业和联营企业也是其现金流的来源，应将其纳入减值测试范围。